臺灣高等法院臺中分院刑事判決　　 100年度交上訴字第1109號
上　訴　人
即　被　告　陳文豪
上列上訴人因肇事逃逸罪案件，不服臺灣臺中地方法院100年度
交訴字第31號中華民國100年3月17日第一審判決（起訴案號：臺
灣臺中地方法院檢察署99年度偵字第17988號），提起上訴，本
院判決如下：
    主  文
上訴駁回。
    理  由
一、依刑事訴訟法第350條、第361條、第362條、第367條規定，
    不服地方法院之第一審判決而上訴者，須提出上訴書狀，並
    應敘述具體理由，為上訴必備之程式；其所提出之書狀未敘
    述上訴理由，或僅曾以言詞陳述上訴理由者，均應於上訴期
    間屆滿後20日內補提理由書於第一審法院。第一審法院經形
    式審查，認逾期未補提上訴理由者，應定期間先命補正；逾
    期未補正者，為上訴不合法律上之程式，應以裁定駁回。倘
    已提出上訴理由，但所提非屬具體理由者，則由第二審法院
    以上訴不合法律上之程式，判決駁回。而所謂具體理由，必
    係依據卷內既有訴訟資料或提出新事證，指摘或表明第一審
    判決有何採證認事、用法或量刑等足以影響判決本旨之不當
    或違法，而構成應予撤銷之具體事由，始克當之（例如：依
    憑證據法則具體指出所採證據何以不具證據能力，或依憑卷
    證資料，明確指出所為證據證明力之判斷如何違背經驗、論
    理法則）；倘僅泛言原判決認定事實錯誤、違背法令、量刑
    失之過重或輕縱，而未依上揭意旨指出具體事由，或形式上
    雖已指出具體事由，然該事由縱使屬實，亦不足以認為原判
    決有何不當或違法者（例如：對不具有調查必要性之證據，
    法院未依聲請調查亦未說明理由，或援用證據不當，但除去
    該證據仍應為同一事實之認定），皆難謂係具體理由，俾與
    第二審上訴制度旨在請求第二審法院撤銷、變更第一審不當
    或違法之判決，以實現個案救濟之立法目的相契合，並節制
    濫行上訴（最高法院97年度台上字第892號判決要旨參照）
    。又理由是否具體，則屬第二審法院審查之範圍，不在命補
    正之列，亦即上訴書狀已記載理由，並有具體之敘述時，其
    上訴既屬合法，第二審法院固應就其理由之是否可取，為實
    體之審理及判斷；如認其上訴書狀雖記載理由，但並未具體
    敘述時，則無須再命補正，可逕認其上訴不合法，以判決駁
    回之（最高法院97年度台上字第4475號判決要旨參照）。
二、本件上訴人即被告陳文豪（下稱被告）不服臺灣臺中地方法
    院第一審判決而提起上訴，其上訴理由係以：被告犯此案後
    ，深感愧疚、悔，奈因家中上有母親，年歲已過半百，下有
    稚兒，均須被告供養，加上現實環境裡，景氣不好，致使家
    中經濟頗為拮据。況被告案發後，已與被害人達成和解，表
    示衷心的悔意，且被告自涉案後也據實呈供，誠心接受法律
    之制裁。為恐因故加劇家中的經濟負擔，請鈞院減輕其刑，
    並允准分期付款等語。
三、經查：
  (一)原審判決認定被告肇事逃逸之犯罪事實，業據被告坦承不諱
    ，並經證人梁峰富、顧曉菁、劉俊成等人分別於警詢時及檢
    察官訊問中證述明確，復有偵辦刑案職務報告書、道路交通
    事故照片24張、道路交通事故現場圖、道路交通事故調查報
    告表(一)、(二)在卷可憑，而被害人梁峰富及顧曉菁因本件車禍
    事故受有上開傷害之事實，亦有澄清綜合醫院診斷證明書在
    卷可證，足認被告之自白確與事實相符。經核原審判決就認
    定被告犯罪所憑之證據，已經詳細調查審酌，經核並無違反
    證據及論理法則。
  (二)又量刑輕重，係屬事實審法院得依職權自由裁量之事項，茍
    已斟酌刑法第57條各款所列情狀而未逾越法定刑度，不得遽
    指為違法（最高法院72年度台上字第6696號判例要旨參照）
    。另刑罰之量定，屬法院自由裁量之職權行使，應審酌刑法
    第57條所列各款事由及一切情狀，為酌量輕重之標準，並非
    漫無限制。在同一犯罪事實與情節，如別無其他加重或減輕
    之原因，下級審法院量定之刑，亦無過重或失輕之不當情形
    ，則上級審法院對下級審法院之職權行使，原則上應予尊重
    （最高法院85年度台上字第2446號判決意旨參照）。原審於
    被告量刑方面，業已敘明：「爰審酌被告駕車不慎傷人後逃
    逸，延宕對被害人生命、身體之救護，並造成員警調查肇事
    責任之困難，惟念及其犯後坦承犯行之犯後態度，另就致被
    害人梁峰富及顧曉菁受傷部分，均與被害人達成和解，復被
    害人均為願意原諒被告之表示，有99年9月6日偵訊筆錄（見
    偵查卷第33頁）在卷足參，堪認尚有悔意等一切情狀，量處
    如主文所示之刑（即有期徒刑6月）」等語。故原審就被告
    量刑方面，已有審酌被告上訴理由所指被告犯後坦承犯行，
    並已與被害人等達成和解等情。經核原審上開量刑，尚屬妥
    適，並無過重或過輕之情形，依最高法院上開判例、判決意
    旨，自不得遽指為違法。被告徒以前詞請求從輕量刑等語，
    並非可採。至於被告將來得否易科罰金及分期繳納罰金，皆
    屬於執行事項，並非裁判量刑事項，併此敘明。
  (三)綜上所述，本院依形式上觀察認原審判決認事用法及量刑，
    並無違法或不當之處，被告上訴理由並未依據卷內既有訴訟
    資料或提出新事證，指摘或表明第一審判決有何採證認事、
    用法等足以影響判決本旨之不當或違法，而構成應予撤銷之
    具體事由，自非屬得上訴第二審之具體理由。依上揭法律規
    定及判決意旨，被告提起之第二審上訴不合法律上程式，爰
    不經言詞辯論，判決駁回上訴。
據上論斷，應依刑事訴訟法第367條前段、第372條，判決如主文
。
中    華    民    國  100    年     5    月    30    日
            刑事第十二庭  審判長法  官  康  應  龍
                                法  官  楊  真  明
                                法  官  王  國  棟
以上正本證明與原本無異。
如不服本判決應於收受送達後十日內向本院提出上訴狀，其未敘
述上訴之理由者並得於提起上訴後十日內向本院補提理由書（均
須按他造當事人之人數附繕本）「切勿逕送上級法院」。
                                書記官  廖  昭  容
中    華    民    國  100    年     5    月    30    日